【裁判字號】    92,上易,1198
【裁判日期】    920729
【裁判案由】    傷害
【裁判全文】
臺灣高等法院臺中分院刑事判決              民國九十二年度上易字第一一九八號
    上  訴  人  臺灣南投地方法院檢察署檢察官
    被      告  甲○○
右上訴人因被告傷害案件，不服臺灣南投地方法院中華民國九十二年五月十五日第一
審依通常程序判決（民國九十二年度易字第一五六號，聲請簡易判決處刑案號：臺灣
南投地方法院檢察署民國九十一年度偵字第三五六三號），提起上訴，本院判決如左
：
    主      文
原判決撤銷。
甲○○共同傷害人之身體，處拘役伍拾日，如易科罰金，以佰元折算壹日。
    事      實
一、甲○○曾於民國（下同）八十四年間，犯竊盜罪經臺灣臺南地方法院判處有期徒
    刑七月，於八十五年五月六日執行完畢（已逾五年不構成累犯）。甲○○係南投
    縣竹山鎮○○路十二之六十號全樂ＫＴＶ之服務人員，於九十一年八月二十九日
    凌晨一時許，因不同意丙○○、丁○○於消費後簽帳，乃與丙○○及丁○○發生
    爭執，詎甲○○竟夥同謝志輝及數名姓名、年籍均不詳之成年人，共同基於普通
    傷害之犯意聯絡，在上開ＫＴＶ內分持全樂ＫＴＶ店內所有木棍二支毆打丁○○
    （按被告甲○○傷害丙○○部分，檢察官另為不起訴處分確定），致丁○○受有
    左前額撕裂傷、頭皮多處瘀傷、左肘部瘀青血腫及左後頸腫痛等之傷害。
二、案經被害人丁○○訴請南投縣警察局竹山分局移送臺灣南投地方法院檢察署檢察
    官偵查起訴。
    理      由
一、訊據被告甲○○堅詞否認有傷害告訴人丁○○之犯行，辯稱：我只有跟丙○○打
    架，但沒有打傷告訴人丁○○，我一人無法同時打二個人，若認我有犯傷害罪，
    因我經濟困難，請從輕量刑，給我自新機會等語。
二、惟查：
（一）告訴人丁○○之前後指訴，基本事實之陳述，尚難認有何不一之處：查告訴人
      丁○○於警訊時陳稱：「共有約五人打我，但我只確定其中一名叫甲○○」，
      與其於檢察官偵查中陳稱：「在店內謝志輝也有用棍子打我」及「我有看到謝
      志輝拿棍子打丙○○，也有打我」等語，固有所不同，惟告訴人丁○○於九十
      一年八月二十九日警訊時，並未經員警提供卷附全樂ＫＴＶ之員工照片四張（
      內含謝志輝照片）供其指認（丙○○於同年九月十四日警訊時，則經警提供上
  開照片指認；且謝志輝係於同年月十六日始經警為初訊），故其於警訊時當無
      從確認謝志輝是否亦為行為人，且其事後主觀上始確認謝志輝亦為行為人，並
      於檢察官偵查中為上開陳述，亦難認有何違反常情之處。
（二）原審判決謂：「．．且告訴人亦陳明其於發生衝突後有跑出店外，則被告如何
      能同時毆打分開兩地之二個人？」等語，容屬誤會：查告訴人丁○○於檢察官
      偵查中指稱：「丙○○走去櫃檯要簽帳，他們不給丙○○簽帳，我就走過去要
      當保證人，他們仍不同意，後來被告二人及其他人就拿木棍打丙○○，在店內
      謝志輝『也有』用棍子打我，我就跑出去，後來我又回到全樂店內，丙○○已
      被打倒在地，不省人事」、「我有看到謝志輝拿棍子打丙○○，也有打我」等
      語，顯係陳明其與被告甲○○及全樂ＫＴＶ人員發生簽帳糾紛後，被告甲○○
      與謝志輝除持木棍毆打丙○○外，其亦遭渠等毆打，且於遭毆打後，始往外跑
      之事實，並非陳稱其於發生衡突後，立即跑出店外，故應無所謂：「被告如何
      能同時毆打分開兩地之二個人？」之問題。
（三）按告訴人或證人之陳述有部分前後不符或相互間有所歧異時，究竟何者為可採
      ，法院仍得本其自由心證予以斟酌，非謂一有不符或矛盾，即應認其全部均為
      不可採信，是告訴人就其基本事實之陳述，若果與真實性無礙時，則仍非不得
      予以採信（參照最高法院七十四年台上字第一五九九號判例）。查被告甲○○
      有共同於前開時、地毆打告訴人丁○○，業據告訴人指訴甚詳在卷，並受傷診
      斷證明書一件在卷可稽，復有木棍二支扣案可證。是被告甲○○犯罪事證已屬
      明確，犯行堪以認定，所為前揭否認毆打告訴人丁○○受傷之辯解，顯係嗣後
      推諉之飾詞，不足採信。
三、核被告甲○○所為係犯刑法第二百七十七條第一項之普通傷害罪。被告甲○○與
    謝志輝及數名姓名年籍均不詳之成年人，有犯意之聯絡及行為之分擔，皆為共同
    正犯。原審判決疏予詳察；而為被告甲○○無罪之判決，尚有欠當。檢察官上訴
    意旨指摘原審判決不當，為有理由，自應由本院將原審判決撤銷改判。審酌被告
    甲○○係全樂ＫＴＶ之服務人員一時因不同意告訴人丁○○消費後簽帳發生爭執
    之犯罪動機及告訴人丁○○受傷之情狀，暨犯罪後之態度等一切情狀，從輕量處
    如主文第二項所示適度之拘役，並諭知易科罰金之折算標準。
四、據上論結：應依刑事訴訟法第三百六十九條第一項前段，第三百六十四條，第二
    百九十九條第一項前段，刑法第二十八條，第二百七十七條第一項，第四十一條
    第一項前段，罰金罰鍰提高標準條例第一條前段，第二條，判決如主文。
本案經檢察官乙○○到庭執行職務。
中      華      民      國      九十二     年     七      月   二十九   日
                                臺灣高等法院臺中分院刑事第一庭
                                      審判長法  官  陳  紀  綱
                                            法  官  陳  登  源
                                            法  官  方  艤  駐
右正本證明與原本無異。
不得上訴。
                                            書記官  江  玉  萍
中      華      民      國      九十二     年     七      月    三十    日
附錄本案論罪科刑法條：
刑法第二百七十七條第一項：
傷害人之身體或健康者，處三年以下有期徒刑、拘役或一千元以下罰金。
                                                                        Ｒ


司法院資訊處製作；財團法人民間司法改革基金會備份。
